臺灣臺南地方法院刑事判決　　　　　　　　　　　　九十一年度交易字第一一八號
　　公　訴　人　臺灣台南地方法院檢察署檢察官
　　被　　　告　甲○○
右列被告因過失傷害案件，經檢察官提起公訴（九十年度偵字第一一五一０號），本
院判決如左：
    主  文
甲○○因過失傷害人，處拘役伍拾日，如易科罰金，以參佰元折算壹日。
    事  實
一、甲○○於民國九十年八月十六日十八時許，騎駛車號ＭＺＮ─８３９號重型機車
    ，沿台南市○○路由南往北方向行駛，行經大同路二段與立德十一路之設有行車
    管制燈號之交岔路口時，本應注意駕駛人駕駛機車，應遵守道路交通號誌之指示
    及機車行駛至交岔路口，其行進、轉彎，應遵守燈光號誌之指示，而依當時天氣
    晴朗、路面乾燥無缺陷、道路上未有任何障礙物、視距復屬良好，客觀上又無不
    能注意之情事，其能注意竟疏未注意其行向號誌為紅燈之禁止通行指示，未停等
    綠燈仍貿然直行欲穿越岔路口，適乙○○騎乘車號ＮＭＭ─７５７號重型機車沿
    大同路二段自對向行駛而至，正依其行向號誌為紅燈左轉燈號指示作左轉彎欲進
    入立德十一路，甲○○因闖紅燈見狀煞避不及，致其機車車頭與乙○○之機車右
    後側發生擦撞，造成乙○○人車倒地，受有右側脛骨平台粉碎性骨折之傷害。車
    禍事故發生後，台南市警察局交通隊員警據報到場處理，在警員尚不知何人為肇
    事車輛之駕駛人前，甲○○主動表示其為駕駛人並自首犯行，接受裁判。
二、案經乙○○訴由台南市警察局第一分局報請臺灣台南地方法院檢察署檢察官偵查
    起訴。
    理  由
一、訊據被告甲○○對於右開時、地騎車與告訴人乙○○發生擦撞車禍，並致告訴人
    乙○○受傷之事實均坦承不諱，核與告訴人乙○○於警、偵訊及本院審理時到庭
    指訴之情節相符，復有道路交通事故調查報告表一紙、道路交通事故現場蒐證照
    片十五幀、國立成功大學醫學院附設醫院診斷證明書一紙在卷可資佐證。按駕駛
    人駕駛汽車（均含機車），應遵守道路交通號誌之指示；汽車行駛至交岔路口，
    其行進、轉彎，應遵守燈光號誌之指示，道路交通安全規則第九十條、第一百零
    二條第一項第一款分別定有明文。查被告有經正常程序考領駕照，為有駕駛經驗
    之人，對於上開交通安全規則自知之甚稔，為其應注意之事項，而肇事當時係天
    候晴朗、日間自然光線、柏油路面、雙線道、標線清晰、有快慢車道劃分、正常
    號誌交岔路口、路面乾燥無缺陷、無障礙物、視距良好、限速五十公里，有前開
    道路交通事故調查報告表載明可考，據此判斷，足見依當時狀況被告客觀上並無
    不能注意之情狀，而本件肇事地點係位於台南市○○路○段與立德十一路之設有
    行車管制燈號交岔路口，其中大同路二路由南向北之行車管制燈號為紅黃綠三圓
    形號誌燈，而由北向南之行車管制燈號則為綠、黃及紅燈與左轉箭頭綠燈同亮之
    四圓形號誌燈，有前開現場蒐證相片可稽，是當大同路北向南之行向燈號顯示為
    紅燈左轉號誌時，同路南向北之行向燈號應為紅燈號誌甚明，而觀諸肇事當時被
    告係沿大同路二段由南向北行駛而至並直行欲穿越該交岔路口，另告訴人乙○○
    則係自對向由北向南行駛而來並作左轉彎欲進立德十一路，足見其中必有一方未
    依照行車管制號誌之指示行駛，再依被告於本院審理時所供：「當時我的左方有
    停等一輛大貨車，所以我看不到我的行向號誌，因為我經過立德十路是綠燈，我
    以為立德十路和大同路是相連線的所以我才直走」、「（問：既然你旁邊已有大
    貨車在大同路與立德十一路交岔口停等綠燈為何你還要行駛？）因為當時大貨車
    也有意思要起步行駛，所以我才一直往前騎」等語（見本院九十一年五月二十三
    日審判筆錄）之情節觀之，被告行駛至前開岔路口時既未看見其行向號誌為何種
    燈號，則依其同向當時尚有大貨車在旁邊停等綠燈之情形觀之，被告當時之行向
    號誌應為紅燈無訛，是被告甲○○應注意能注意竟疏未注意其行向號誌為紅燈之
    禁止通行指示，仍闖紅燈直行欲穿越岔路口，適告訴人乙○○騎乘機車自對向依
    燈號指示作左轉彎而發生擦撞，因而肇事，被告自有違前開規定之注意義務，其
    顯有過失，本件車禍經送臺灣省台南區車輛行車事故鑑定結果，亦認定如號誌設
    有紅燈左轉正常運作，則「號誌正常，未依號誌指示行駛，為肇事原因」，有該
    委員會南鑑字第九０一四四七號鑑定意見書在卷可憑。又被告之過失行為與告訴
    人乙○○所受上開傷害之間，顯有相當因果關係，亦無疑義。從而，本件事證已
    甚明確，被告之過失傷害犯行，堪以認定。
二、核被告甲○○所為，係犯刑法第二百八十四條第一項前段之過失傷害罪。又其肇
    事後未被有偵查權之公務員或機關發覺其為犯嫌前，留在事故現場向到場處理之
    警員自承犯行，進而接受裁判，此業據被告供明在卷可按，並有警訊筆錄載明可
    考，被告行為合乎自首之要件，應依刑法第六十二條前段減輕其刑。爰審酌被告
    之品行、應負過失責任之程度即其為肇事原因、造成告訴人乙○○傷害之結果、
    肇事後尚未與告訴人達成民事上之和解，及被告於犯後態度尚稱良好頗有悔意等
    一切情狀，量處如主文所示之刑，並諭知易科罰金之折算標準，以資懲儆。
據上論斷，應依刑事訴訟法第二百九十九條第一項前段，刑法第二百八十四條第一項
前段、第六十二條前段、第四十一條第一項前段，罰金罰鍰提高標準條例第一條前段
、第二條，判決如主文。
本案經檢察官盧駿道到庭執行職務。
中      華      民      國      九十一      年     六     月     六     日
                                      臺灣臺南地方法院交通法庭
                                          法  官  張  瑛  宗
右正本證明與原本無異。
如不服本判決，應於判決送達後十日內，向本院提出上訴狀。
                                          書記官  陳  志  德
中      華      民      國      九十一      年     六     月     七     日
中華民國刑法第二百八十四條
 (過失傷害罪)
因過失傷害人者，處六月以下有期徒刑、拘役或五百元以下罰金，致重傷者，處一年
以下有期徒刑、拘役或五百元以下罰金。
從事業務之人，因業務上之過失傷害人者，處一年以下有期徒刑、拘役或一千元以下
罰金，致重傷者，處三年以下有期徒刑、拘役或二千元以下罰金。
